【裁判字號】    98,台抗,428
【裁判日期】    980610
【裁判案由】    宣告破產
【裁判全文】
最高法院民事裁定              九十八年度台抗字第四二八號
再抗告人  甲○○
代 理 人  顏宏斌律師
上列再抗告人因聲請宣告破產事件，對於中華民國九十八年三月
二十六日台灣高等法院台南分院裁定（九十八年度破抗字第一號
），提起再抗告，本院裁定如下：
    主  文
再抗告駁回。
再抗告程序費用由再抗告人負擔。
    理  由
按對於抗告法院所為抗告有無理由之裁定再為抗告，僅得以其適
用法規顯有錯誤為理由；此觀民事訴訟法第四百八十六條第四項
之規定自明。又依破產法第五條規定關於破產之程序準用之。所
謂適用法規顯有錯誤，係指原第二審裁判之內容就其取捨證據所
確定之事實，適用法規顯有錯誤而言。不包括判決不備理由、理
由矛盾或漏未斟酌證據及認定事實錯誤之情形在內。查本件再抗
告人對台灣嘉義地方法院（下稱嘉義地院）駁回其聲請宣告破產
之裁定（九十七年度破字第一號）提起抗告，經原法院調查結果
，以：就再抗告人於嘉義地院提出之聲請宣告破產狀中載明之資
產較諸其所負債務為少，則其主張其所有資產已不足清償所負債
務，堪認屬實而可採。惟再抗告人現仍任職於中信觀光開發股份
有限公司，現年四十餘歲，有嘉義地院卷附戶籍謄本可稽，衡諸
其年齡及年薪資所得等情形，堪認具有相當之清償能力，日後非
不能清理其主張之債務。且再抗告人之債權人皆為銀行機構，亦
可循銀行公會機制，與其債權人達成分期還款協議，以再抗告人
之月薪、零利率，按月分期攤還，足認顯非必須宣告破產不可。
再者，再抗告人若經宣告破產後，其必要生活費用、破產管理人
之報酬等應列入財團費用，衡諸再抗告人之必要生活費及破產管
理人之報酬，及尚須支付監察人之報酬及破產程序進行所需支出
之費用等，再抗告人所有之現金新台幣三十萬元之財產顯不敷支
付破產法規定之財團費用及財團債務，並無從依破產程序清理債
務，自無宣告再抗告人破產之實益。嘉義地院裁定駁回其破產之
聲請，並無不合等詞，而維持嘉義地院所為駁回再抗告人宣告破
產聲請之裁定，駁回其抗告，經核並無適用法規顯有錯誤之情形
。再抗告人雖以原裁定適用法規顯有錯誤為理由，對於原裁定提
起再抗告。惟其再抗告意旨，無非仍就其財產足以構成破產財團
等有關原法院事實認定當否之問題為爭執，要與原裁定適用法規
顯有錯誤無涉。其再抗告不合民事訴訟法第四百八十六條第四項
之規定，本件再抗告難謂為合法。
據上論結，本件再抗告為不合法，依破產法第五條，民事訴訟法
第四百九十五條之一第二項、第四百八十一條、第四百四十四條
第一項、第九十五條、第七十八條，裁定如主文。
中    華    民    國  九十八  年    六    月    十    日
                      最高法院民事第四庭
                          審判長法官  劉  延  村
                                法官  許  澍  林
                                法官  黃  秀  得
                                法官  許  正  順
                                法官  魏  大  喨
      本件正本證明與原本無異
                                      書  記  官
中    華    民    國  九十八  年    六    月  二十三  日
                                                      v


司法院資訊處製作；財團法人民間司法改革基金會備份。
